【裁判字號】    99,聲,616
【裁判日期】    991201
【裁判案由】    聲請發還扣押物
【裁判全文】
臺灣高等法院臺南分院刑事裁定           99年度聲字第616號
聲請人即
受判決人    傅麗雲
上列聲請人聲請發還扣押物案件，本院裁定如下：
    主  文
本院99年度重上更(一)字第63號所扣案如附表所示之物，准予發還
聲請人。
其他聲請駁回。
    理  由
一、聲請意旨略以：聲請人因涉洗錢防制法案件，經臺灣臺南地
    方法院94年度訴字第177號判決有期徒刑壹年貳月，減為有
    期徒刑柒月，緩刑3年確定在案，聲請人前於偵查時遭檢察
    官扣押如存摺7本，現金新台幣96,000元，聲請人部分已判
    決確定，前揭扣押物無繼續留存之必要，爰聲請發還。
二、按「可為證據或得沒收之物，得扣押之」；又「扣押物若無
    留存之必要者，不待案件終結，應以法院之裁定或檢察官命
    令發還之；其係贓物而無第三人主張權利者，應發還被害人
    。扣押物因所有人、持有人或保管人之請求，得命其負保管
    之責，暫行發還」，刑事訴訟法第133條第1項及第142條第1
    項1分別著有明文。
三、經查，本件聲請人因涉犯洗錢防制法等案件，前經檢察官於
    偵查中將如附表所示之證物（即本院97年上訴字第952號刑
    事判決書附表一編號29至35）予以扣押。茲查，聲請人所犯
    洗錢防制法部分之犯行，雖經臺灣臺南地方法院94年度訴字
    第177號刑事判決，判處應執行有期徒刑1年2月，減為有期
    徒刑7月，緩刑3年確定在案，上開扣押物，未經原審於該判
    決中諭知沒收，且其中如附表所示之存摺，本院業已影印裝
    訂成冊，該等存摺已無留存之必要，聲請人聲請發還，核無
    不合，應予准許。另現金96,000部分，因同案被告吳哲仁（
    聲請人之同居人）、陳濟民、魏登杰、廖凱平、胡英季、簡
    紹華所涉犯之常業詐欺案件部分，經其六人聲明上訴後，業
    經最高法院發回本院更審，現由本院更審中。前開款項是否
    為渠等與聲請人共犯常業詐欺等案件之所得之物，尚不得而
    知，本院認有繼續扣押之必要。故聲請人聲請發還如附表之
    物部分，應予准許，至於編號37所示之扣押物部分（即前述
    現金），於法自有未合，應予駁回。
據上論斷，依刑事訴訟法第142條第1項前段、第220條，裁定如
主文。
中    華    民    國    99    年    12    月    1     日
                  刑事第五庭    審判長法  官  楊明章
                                      法  官  黃國永
                                      法  官  趙文淵
以上正本證明與原本無異。
如不服本裁定，應於收受本裁定後五日內向本院提出抗告狀。
                                      書記官  呂宬樂
中    華    民    國    99    年    12    月    2     日
附表：
┌──┬────────────┬───────────┐
│編號│物品名稱、數量          │備註                  │
├──┼────────────┼───────────┤
│1   │台中商業銀行存摺一本、戶│臺灣臺南地方法院94年度│
│    │名傅麗雲、帳號：        │訴字第177號附表一編號 │
│    │000-00-0000000          │第29號                │
├──┼────────────┼───────────┤
│2   │台新國際商業銀行存摺一本│臺灣臺南地方法院94年度│
│    │、戶名傅麗雲、帳號：    │訴字第177號附表一編號 │
│    │000-000000-0-00         │第30號                │
├──┼────────────┼───────────┤
│3   │聯信商業銀行存摺一本、  │臺灣臺南地方法院94年度│
│    │戶名傅麗雲、帳號：      │訴字第177號附表一編號 │
│    │000-000-00000000        │第31號                │
├──┼────────────┼───────────┤
│4   │合作金庫存摺一本、      │臺灣臺南地方法院94年度│
│    │戶名傅麗雲、帳號：      │訴字第177號附表一編號 │
│    │0000-000-000000         │第32號                │
├──┼────────────┼───────────┤
│5   │彰化銀行存摺一本、      │臺灣臺南地方法院94年度│
│    │戶名傅麗雲、帳號：      │訴字第177號附表一編號 │
│    │0000-00-00000-000       │第33號                │
├──┼────────────┼───────────┤
│6   │彰化銀行存摺一本、      │臺灣臺南地方法院94年度│
│    │戶名傅麗雲、帳號：      │訴字第177號附表一編號 │
│    │0000-00-00000-000       │第34號                │
├──┼────────────┼───────────┤
│7   │世華銀行存摺一本、      │臺灣臺南地方法院94年度│
│    │戶名傅麗雲、帳號：      │訴字第177號附表一編號 │
│    │000-00-000000-0         │第35號                │
└──┴────────────┴───────────┘

司法院資訊處製作；財團法人民間司法改革基金會備份。
